臺灣臺中地方法院刑事判決
111年度侵訴緝字第1號
公  訴  人  臺灣臺中地方檢察署檢察官
被      告  樊兆斌



指定辯護人  本院公設辯護人  蔡育萍  
上列被告因妨害性自主罪案件，經檢察官提起公訴（109年度偵
字第21069號），本院判決如下：
    主    文
己○○犯乘機性交罪，處有期徒刑參年陸月。
    犯罪事實
一、己○○與代號AB000-A109230之成年女子（民國88年10月生，
    真實姓名年籍詳卷，下稱丙○）為朋友關係。緣丙○於109年5
    月13日凌晨某時許，與其妹、友人乙○○一同前往己○○所任職
    之址設臺中市○○區○○路00號「X-CUBE夜店」消費，丙○與其
    妹於該夜店飲酒至當日凌晨4時許，均已陷入酒醉狀態，丙○
    在該夜店吧檯休息，其妹則由乙○○帶至該店2樓女廁嘔吐。
    己○○見丙○已處於酒醉酩酊無力、意識不清等相類於精神障
    礙之狀態下，明知丙○已無同意性交之能力，不能抗拒之際
    ，竟基於乘機性交之犯意，以假借丙○嘔吐需人照顧之名義
    ，而先將丙○帶至該店2樓男廁隔間將門上鎖，在該隔間內隔
    著丙○之褲子以手搓揉丙○之下體（即外陰部），後因同事戊○○、丙○之友人乙○○每隔數分鐘即至2樓男廁查看丙○之情形
    ，己○○乃將丙○抱至該夜店3樓男廁，將該廁所門上鎖，復承
    前乘機性交之犯意，先將丙○上衣拉鍊拉開，把手伸入丙○內
    衣內撫摸、親吻丙○之胸部，繼而拉開丙○褲裙側邊拉鍊，手
    伸進內褲裡撫摸其下體，以手指插入陰道，再將丙○褲子褪
    至膝蓋處，親吻其下體後，再以陰莖插入丙○陰道，以此方
    式對丙○乘機性交得逞。嗣因乙○○、戊○○發覺己○○、丙○未在
    2樓男廁內，經遍尋該夜店各處後，戊○○在該店3樓男廁發現
    己○○、丙○，經戊○○、乙○○一再要求己○○開門未果，乙○○下
    樓欲找他人前來一同破門，己○○始打開廁所門，由戊○○將丙○抱離3樓男廁，嗣丙○酒醒後告知友人丁○○後，報警處理，
    而查悉上情。
二、案經丙○訴請臺中市政府警察局第四分局報告臺灣臺中地方
    檢察署檢察官偵查起訴。
    理    由
一、程序與證據能力方面：
㈠、依性侵害犯罪防治法第12條第2項之規定，司法機關所製作必
    須公示之文書，不得揭露被害人之姓名、出生年月日、住居
    所及其他足資識別被害人身分之資訊。是本件判決書犯罪事
    實欄及理由欄內，關於告訴人丙○僅記載代號以隱匿其身分
    資訊（丙○之真實姓名年籍資料詳見性侵害案件代號與真實
    姓名對照表、性侵害案件監護人代號與真實姓名對照表各1
    紙附於臺灣臺中地方檢察署不公開卷第3至6頁）。
㈡、證據能力部分：
１、告訴人丙○於警詢之指述、證人乙○○、戊○○於警詢時之證述，
    無證據能力：告訴人丙○、證人乙○○、戊○○於警詢中所為之
    指、證述，係屬被告己○○以外之人於審判外之陳述，為傳聞
    證據，經被告之辯護人爭執該等陳述之證據能力（見訴緝卷
    第80頁），而告訴人丙○、證人乙○○、戊○○業於本院審理期
    日到庭作證，其證述內容與先前於警詢之供述並無重大歧異
    ，亦無傳聞法則例外之適用，應認告訴人丙○於警詢之指述
    、證人乙○○、戊○○於警詢時之證述無證據能力。
２、按刑事訴訟法第159條之5規定：「被告以外之人於審判外之
    陳述，雖不符前4條之規定，而經當事人於審判程序同意作
    為證據，法院審酌該言詞陳述或書面陳述作成時之情況，認
    為適當者，亦得為證據。當事人、代理人或辯護人於法院調
    查證據時，知有第159條第1項不得為證據之情形，而未於言
    詞辯論終結前聲明異議者，視為有前項之同意」，其立法意
    旨在於傳聞證據未經當事人之反對詰問予以核實，原則上先
    予排除，惟若當事人已放棄詰問或未聲明異議，基於證據資
    料愈豐富，愈有助於真實發現之理念，且強化言詞辯論原則
    ，法院自可承認該傳聞證據例外擁有證據能力。查本判決下
    列所引用其餘未符合刑事訴訟法第159條之1至第159條之4規
    定之傳聞證據，業經本院於審理時當庭直接提示而為合法之
    調查，且檢察官、被告及其辯護人均表示不爭執證據能力（
    見訴緝卷第80、263、264頁），本院審酌前開證據作成或取
    得之狀況，並無非法或不當取證之情事，且與待證事實具有
    關連性，認為以之作為證據應屬適當，揆諸上開規定，自均
    具有證據能力。
３、又本判決所引用下列各項非供述證據，並無證據顯示係實施
    刑事訴訟程序之公務員違背法定程序所取得之證據，亦無顯
    有不可信之情況或不得作為證據之情形，故均具證據能力。
二、認定犯罪事實所憑之證據及理由：訊據被告己○○固坦承，其
    於前揭時間，任職於上址「X-CUBE夜店」，告訴人丙○於當
    日至該店飲酒酒醉，其將告訴人丙○帶至該店2樓男廁，其後
    再將告訴人丙○帶至該店3樓男廁之事實，惟矢口否認有何乘
    機性交犯行，辯稱：當日丙○在2樓男廁內吐得到處都是，所
    以我才將她抱到3樓廁所，戊○○打電話給我時，我有跟他說
    我把丙○抱到3樓廁所，我當時沒有把廁所的門鎖起來，是因
    為廁所的空間很小，我擋到門，導致他們打不開門，後來我
    側身一下讓戊○○開門，我沒有對丙○為性侵害之行為云云。
    然查：
㈠、證人即告訴人丙○之證述部分：
１、於偵查中結證稱：於109年5月13日凌晨4時許，在本案夜店裡
    ，被告趁我喝醉在休息，因為我想吐，被告帶我到2樓男廁
    吐，被告在男廁內就隔著褲子搓揉我的下體，有其他朋友有
    來二樓男厠要被告開門，但被告沒有開門，後來他們離開到
    女廁照顧其他人，被告就把我抱到3樓男廁，在廁所內他將
    我上衣側邊拉鍊往上拉，內衣沒有解開，把手伸進內衣摸我
    胸部，把褲子側邊拉鍊拉開，把褲子及內褲脫到膝蓋處，用
    手指進入我的下體，用嘴親吻我的下體，他有試圖用他的生
    殖器要進入我的生殖器，但因為廁所空間較小，所以他只有
    進入一半，在3樓廁所停留的時間多久我沒有印象。後來朋
    友質問被告要他開門，被告說我一直在吐，所以沒辦法開門
    ，朋友也有質問被告為何會到3樓男廁，被告稱是我自己跑
    到3樓，但我那時已經喝的很醉沒有力氣往上爬。當時我是
    有意識的，我知道他在做什麼事，但因為很醉沒有反抗的力
    氣，被告在對我做前述的事時，我沒有力氣推開他，也沒辦
    法說話，被告對我做這些事是違反我的意願，我當天喝了蠻
    多酒，夜店裏的人一直叫我跟我妹喝酒。事後我有找被告出
    來談，被告坦承有用手插入我的下體，但否認有用生殖器，
    被告有跟我朋友丁○○坦承他有用手指插入我的下體等語（見
    偵查卷第107、108頁）。
２、於本院審理時結證稱：本案發生前我就認識被告，但是對他
    不熟。案發當天我去本案夜店，被告是該店的安管人員，當
    天我朋友乙○○、我妹、還有乙○○的朋友一起到該店喝酒，後
    來我、妹妹都喝醉了，我酒醉的程度是還有點意識，全身無
    力，已經無法自行行走，需要別人攙扶。乙○○他們帶我妹妹
    去2樓女廁吐，被告帶我去2樓男廁吐，我在警詢時提到當時
    2樓男廁已經沒有人了，只剩下我跟被告兩個人，我吐完之
    後全身癱軟，被告坐在馬桶上叫我抱著他，當時我全身無力
    ，有抓他的肩膀，他把我拉著跨坐在他身上，之後我有感覺
    他用手隔著我的內褲搓揉我的下體，後來乙○○有跑進來2樓
    男廁詢問我的狀況，被告回答乙○○說我一直吐，乙○○當時看
    沒有異狀，就回去2樓女廁繼續看顧我妹妹，被告趁這個時
    候把我抱到3樓廁所的這段陳述是正確的，當時我原本是坐
    在地上對著馬桶裡吐，在2樓廁所裡我沒有去親被告，也沒
    有跟被告說我要去3樓。後來被告把我抱去3樓男廁，他當天
    在3樓男廁裡，先將我上衣的拉鍊拉開，沒有解開內衣，他
    手伸進去內衣裡摸我的胸部、親我的胸部，之後再將我裙子
    的拉鍊拉開，手伸進內褲裡摸我的下體，然後用手指插入我
    的下體，之後他將我的內褲脫一半，好像是脫到膝蓋處，沒
    有完全脫掉，他親我的下體，我原本是坐在馬桶上，之後他
    把想要用他的下體進入我的下體，所以將我扶站起來，我覺
    得他的下體有插入我的下體，但只有一點點，因為我酒醉，
    沒有辦法站立，所以我就倒在地上，我有看到被告脫他的褲
    子露出生殖器，他當時把外褲、內褲脫一半，他用生殖器插
    入我的下體時，我眼睛是閉著的，當時我是背對著他，他從
    我的身後要插入，我感覺他有插進一半，後來我就倒在地上
    ，我有聽到外面有人在叫被告開門，被告回說「她在吐，我
    沒辦法開」，後面我就不清楚了，我聽到外面的人一直在叫
    被告開門的聲音時，被告已經做完這些侵害的動作了。他用
    手指及生殖器插入我的下體，沒有經過我同意，當時我的意
    識狀況不太清楚，但能知道旁邊是誰，對我做什麼事，當時
    我喝醉了，沒有力氣反抗，也無法出聲阻止，最後是戊○○抱
    我從3樓下來，我不知道被告有沒有將廁所門上鎖。發生本
    案的當天我有去醫院，社工說如果報警的話，我的家人會知
    道這件事，我擔心家人知道，所以原本想說算了，但之後我
    有報警，在報警前有透過朋友丁○○找被告出來談，一開始被
    告不承認有性侵我，後來有跟我承認他用手指插入我的下體
    ，丁○○跟被告單獨談時，被告跟丁○○承認他碰觸我下體、有
    用生殖器插入我下體的事，他說要包6000元的紅包給我，丁○○說不要，之後就叫我去報警等語（見訴緝卷第至115至155
    頁）。
３、細繹證人即告訴人丙○於偵查及本院審理時之證述內容，就當
    日其酒醉之後，由被告將其帶至2樓男廁內嘔吐，於2樓男廁
    內被告隔著褲子搓揉其下體即外陰部後，再將其抱至3樓廁
    所內，將其上衣的拉鍊拉開，沒有解開內衣，將手伸進去丙○內衣裡撫摸、親吻其胸部，之後再將裙子拉鍊拉開，手伸
    進內褲裡撫摸其下體，以手指插入陰道，將丙○內褲脫下，
    被告親吻其下體，之後被告用陰莖插入丙○陰道而乘丙○酒後
    無法抵抗而性交等基本重要事實，均能具體詳述，未有抽象
    或誇大情節，且始終證述如一，前後並無明顯矛盾之處。又
    證人即告訴人丙○於本院審理中，經辯護人、檢察官交互詰
    問時，亦未見有何猶豫不決、態度反覆不一之情事，苟非證
    人丙○親身經歷而難以抹滅之記憶，證人丙○在檢察官、本院
    命其具結後負擔偽證重罪處罰之心理壓力下作證，何以猶能
    為前後一致之指證。況被告於本院審理時亦自承，於本件案
    發前，僅見過告訴人丙○2、3次面，與告訴人丙○間並無任何
    不愉快等語（見訴緝卷第268頁），則告訴人丙○與被告並不
    熟識，2人間無仇隙或糾紛，實難認告訴人丙○有何甘冒偽證
    罪責而虛構上開情節以誣陷被告令入囹圄之動機及必要。
㈡、按性侵害犯罪案件具有隱密性，通常僅有被告與被害人2 人
    在場，或不免淪為各說各話之局面，是被害人之證言是否可
    信，審理事實之法院，仍應為其他證據之調查，以為取捨之
    依據，亦即，除被害人之指述外，尚需有補強證據以綜合判
    斷之。而被害人之供述證據，固需以補強證據證明其確與事
    實相符，然茲所謂之補強證據，並非以證明犯罪構成要件之
    全部事實為必要，倘其得以佐證供述所見所聞之犯罪非虛構
    ，能予保障所供述事實之真實性，即已充分；又得據以佐證
    者，雖非直接可以推斷該被告之實行犯罪，但以此項證據與
    證人之指認供述綜合判斷，如足以認定犯罪事實者，仍不得
    謂其非補強證據（最高法院103年台上字第805號判決意旨參
    照）。證人戊○○、乙○○、丁○○證述如下：
１、證人戊○○之證述部分：
⑴、於偵查中結證稱：我認識被告，跟他是同事關係，之前我們
    一起在本案夜店工作。109年5月13日丙○有到本案夜店消費
    ，凌晨4時許，丙○與她妹妹都喝很醉，我到店內時妹妹在女
    廁吐，丙○在男廁吐，當時是被告與丙○在2樓男廁，我那時
    有到2樓男廁查看，2樓男廁是鎖著的，我與同事阿傑、阿信
    （即證人乙○○）在女廁照顧丙○的妹妹，我看一下就到外面
    ，後來看丙○的妹妹沒再吐了，我跟阿傑就想說要將丙○姊妹
    帶到阿傑的車上，因阿傑在跑車，想就由阿傑載她們回去，
    我先到2樓男廁要跟被告說要把丙○送上車，但那時他們已經
    不在2樓男廁內，所以我們先把妹妹帶上車後，我打電話給
    被告，被告說他在3樓男廁，我問他怎麼跑到3樓，被告稱是
    丙○自己跑上去的，而且我看3樓男廁也上鎖，過程中我一直
    催被告將丙○帶出來，過程約半小時左右，我問被告為什麼
    不出來，他稱是丙○在吐要清理，我也覺得奇怪為什麼顧人
    要把門上鎖。約半小時後被告從男廁出來，那時丙○沒有衣
    著不整，因為被告說他抱不動丙○，所以是由我抱丙○到阿傑
    車上。警詢時我有說到過程中被告有把我支開的事，他叫我
    去拿外套，也有叫我拿水，我當時有假裝原地踏步要去拿東
    西，聽看看被告在做什麼，有聽到被告的喘息聲，被告知道
    我在廁所外時，我沒有聽到喘息聲，是我假裝離開時才聽到
    喘息聲。我將丙○抱上阿傑車上過程中，丙○還在酒醉中，雖
    然有喃喃自語，但我聽不懂她在說什麼。事後聽阿傑說丙○
    在車上有說她被強暴，阿傑說要帶她去驗傷，我是因為這樣
    才知道有發生這樣的事等語（見偵查卷第133、134頁）。
⑵、於本院審理時結證稱：案發當時我在本件案發地點夜店工作
    ，我和被告都是安管人員，案發當天丙○有跟乙○○等人前來
    消費，我們店是清晨4點關門，就是4點開始把客人請出去清
    空，我們在收拾的時候，原本被告跟丙○是在吧檯區喝酒，
    當時丙○喝醉了，趴在吧檯上，我有先離開2樓一陣子，再回
    到樓上時，丙○已經在2樓男廁裡了。一開始我是先去女廁查
    看，女廁當時是丙○的另一名女性朋友，她也喝醉了，乙○○
    、黃俊傑（音譯，即阿傑）在陪她，我當時想趕快將客人請
    到店外，所以問他們丙○人在哪，才知道丙○在2樓男廁，我
    過去男廁查看，當時丙○和被告在2樓男廁的隔間裡，不是在
    男廁的公共空間裡，男廁裡有2個隔間，我先喊問他們在哪
    一間確認，我確定是被告跟丙○在裡面，因為我有問被告是
    不是在照顧丙○，他說是，當時丙○在被告所在的那個隔間的
    門有上鎖，我有敲門跟推門，推不開，就是鎖著的，我可以
    確定門不是因為外力卡住的，是上鎖的，因為我有大力推門
    ，也有用腳踹，因為我覺得一般來說，照顧喝醉酒的人不會
    鎖門，鎖門的動作很奇怪、不正常，所以我就用腳踹、用手
    砸門，當時門踹不開，被告回我說他在照顧丙○，我沒聽到
    丙○的聲音，也沒聽到她吐的聲音，我就先離開回到女廁，
    在女廁的那個女生並不是在廁所隔間裡，她是在公共空間，
    我跟乙○○、黃俊傑聊了一下，抱怨說好慢，之後我有再回男
    廁看，來回這樣幾次後，我再去看被告跟丙○到底可以下樓
    了沒的時候，他們人不見了，我先在2樓到處看一看，因為
    我們有VIP 包廂，在吧檯旁邊，我們夜店空間沒人的時候，
    一眼望去就知道哪邊有人、哪邊沒人，我看沒人，就開始找
    死角，像包廂、樓梯間，2樓沒有，就往3樓看，我沿路晃，
    3樓上去之後，左右都是包廂，是比較開放式的位置，一看
    就知道有沒有人，我巡過去，最後一個地方就是廁所，我先
    看男廁，他們就在男廁裡，我先出聲，被告在，我想開門，
    但門有上鎖，是喇叭鎖，我有推門，將門把轉轉看，打不開
    ，踹門，是門就是打不開，上鎖的是3樓廁所的門，3樓廁所
    有個門進去後，有小便斗、洗手檯和1個隔間，我問他說到
    底幹嘛鎖門，照顧人家幹嘛鎖門，因為他一直跟我講的是他
    在照顧丙○、在照顧她，叫我等一下、等一下，我因為想要
    離開，所以一直催促他，問他到底好了沒，因為我不知道他
    在幹嘛，他是跟我說在照顧那個女生，他多次把我支開，譬
    如叫我去倒水，或者是叫我去拿些什麼東西，所以就一直來
    回走，離開又回去、離開又回去，我一直重複催促他趕快開
    門，把人帶下來，我們才可以下班。被告一直藉口叫我去拿
    水、拿什麼東西，目的是要做什麼，我也不知道，他叫我幫
    他拿水、拿東西，我有去幫他拿，跟他說我拿來了，他也沒
    開門。被告跟那個女生在廁所裡面待蠻久的，我當時覺得很
    奇怪，也有一直詢問被告到底在裡面做什麼，他都是回答他
    在照顧丙○，最後是被告開門，但是他說他太累，力氣不夠
    ，所以是由我把丙○用公主抱的方式，從3樓男廁抱到1樓。
    當時被告叫我去拿東西的過程時，有一、兩次我沒有離開，
    我跟他說我去幫他拿，但是我是站在原地，耳朵貼著門板聽
    聲音，我聽到裡面有被告的喘氣聲，就是很累、做運動那種
    ，像跑步、搬重物喘氣的聲音，聲音沒有持續很久，因為我
    也沒有聽很久，我是把耳朵貼在門板上，聽到他的喘氣聲的
    ，依照傳出來的聲音，我覺得當時被告人是在廁所的隔間裡
    ，因為聲音不大。我在3樓的男廁外面等時，乙○○也有過來
    ，因為還有另一個女生要照顧，所以乙○○上來3樓一下又下
    去，在這段期間我沒有打電話給被告，我跟乙○○也都沒有打
    電話給被告，因為就隔著廁所一扇門，直接問比較快，之後
    被告開門時，我看到丙○的狀況是躺在地板上，她身上的衣
    著是衣著是亂的，衣著不整齊，不是正常整理好的樣子，但
    也沒有脫掉，我沒注意到拉鍊有沒有拉開的情況，被告的穿
    著也沒有異狀，之後我就把丙○抱下樓，丙○當時就跟我平常
    抱喝醉酒的人下樓一樣，身體很重，跟抱清醒的人不一樣，
    她就是整個人軟趴趴的。當時我去2樓男廁發現他們人不在2
    樓男廁之後我才開始往2樓其他地方找，他們原本所在的2樓
    男廁隔間的門，我一推就開了，當時那個廁所隔間內還好，
    沒有丙○吐的一塌糊塗之類，導致不得不要換地方的情形，
    而且根據我的工作經驗，照顧一個喝醉，甚至喝到吐的女生
    ，我要把她帶離那個現場，我會往樓下帶，就是往離開店的
    方向帶，反而把她帶到更高的3樓，很不符合邏輯，因為喝
    醉的人是很重的，更何況還要爬樓梯，我們沒有電梯，正常
    我們會往下，因為比較輕鬆，不會抱著一個這麼重的人往上
    跑等語（見訴緝卷第156至180頁）。
⑶、證人戊○○於偵查及本院審理時一致結證稱，案發當日被告原
    與酒醉之告訴人丙○在2樓男廁內，被告以照顧告訴人丙○嘔
    吐為由將廁所隔間門上鎖，其後又將酒醉之告訴人丙○帶至3
    樓男廁內，亦將廁所門上鎖，經證人戊○○一再催促被告開門
    ，然被告仍以告訴人丙○在嘔吐為由，拒不開門，且以要求
    證人戊○○幫忙拿水等理由支開證人戊○○，然俟證人戊○○將被
    告要求之物品拿回後，仍不肯開門，期間證人戊○○曾以手砸
    、以腳踹踢門，被告見此猶不開門。衡諸常情，被告自106
    年12月開即擔任該夜店之安管人員乙節，業據被告於警詢中
    陳明在卷（見偵查卷第23、24頁），處理酒後客人之經驗應
    頗為豐富，則處理酒後客人嘔吐事宜何需特意將廁所門鎖上
    鎖，拒不讓同事即證人戊○○協助？且既有同事即證人戊○○前
    來協助，理應與證人戊○○一同將告訴人丙○帶至1樓讓與告訴
    人丙○一同前來之友人帶離已結束營業之夜店，然不僅未將
    告訴人丙○帶至1樓，反而將告訴人丙○帶至3樓男廁，更將廁
    所門上鎖，經證人戊○○一再催促開門，猶不開門，復以諸多
    理由支開證人戊○○，況證人戊○○在被告將告訴人丙○帶離2樓
    男廁後，曾查看過被告及告訴人丙○原所在之廁所隔間，該
    隔間並無被告所稱之因告訴人丙○嘔吐，導致不得不要換地
    方的情形，則被告之舉動實與常情有違。
２、證人乙○○之證述部分：
⑴、於偵查中結證稱：109年5月12日晚上11時許，我跟朋友一起
    到本案，丙○和她妹妹是13日凌晨1時許到的，夜店是凌晨4
    點休息，凌晨2、3時許，被告有來找丙○她們喝酒，到凌晨4
    點她們姐妹喝醉了，因為有吐、沒力氣趴在桌上，我跟阿傑
    是照顧丙○的妹妹，有帶她妹妹到2樓女廁吐，丙○是被告帶
    到2樓男廁，我有到2樓男廁查看，被告在馬桶邊照顧丙○吐
    ，門是有關著，但沒有上鎖，丙○因為喝醉所以坐在地上抱
    著馬桶吐，腳有抵住門，所以門打不開的，我從洗手台爬上
    去看，看到被告真的有在照顧丙○，我就回去女廁照顧丙○的
    妹妹，期間5到10分鐘我會回來看一下，但隔了約半個小時
    再回來時2樓男廁時，就找不到丙○及被告，後來我跟安管阿
    翔（即戊○○）一起找丙○及被告，也有打電話問被告人在哪
    裏，後來被告才有接電話稱他在3樓男廁，我才去3樓男廁找
    到丙○及被告，3樓男廁的門是關著並有上鎖，我敲門要被告
    把丙○帶出來，但被告一直拖延時間，稱丙○還在吐，他在清
    理門打不開，期間約3至5分鐘，我是後來才趕到的，我到時
    ，阿翔已經在廁所門外了，我有聽到被告一直找理由要支開
    阿翔，好像要阿翔拿東西來幫丙○清潔，但阿翔沒有離開一
    直叫被告開門。阿翔本來要我下去找阿傑一起上來破門，因
    為我知道被告對丙○本來就有意思，被告把丙○帶到廁所又上
    鎖，我擔心丙○遭被告亂來，才會決定要破門，我下樓請阿
    傑上樓時，就看到阿翔把丙○從樓上抱下來，當時丙○的衣服
    褲子被掀開可以看到到內衣內褲，當下我有問丙○有沒有怎
    麼了，但丙○沒有回應，事後有聽丙○說有遭被告性侵等語（
    見偵查卷第108至110頁）。
⑵、於本院審理時結證稱：案發當天我有跟丙○、丙○妹妹一起去
    本案夜店消費，這家夜店之前我有去過蠻多次的，每次去不
    一定是在幾樓消費，我認識店裡的人員戊○○、「阿傑」（即
    黃俊傑），案發當天我們喝到店要休息了，丙○、丙○妹妹都
    喝醉了，丙○趴著，妹妹先吐，所以我帶妹妹去女廁吐，我
    出來查看時，發現吧檯消費區那邊沒有人了，正常來說就是
    去廁所吐，所以我就去男廁看，丙○是被告帶去2樓男廁的，
    被告說要幫我照顧丙○，我在2樓男廁隔間裡找到丙○，一開
    始門沒有上鎖，是後來才上鎖的，當時隔間的門有上鎖，因
    為門外轉的地方顯示是紅色的，拉門也沒有反應，我有敲門
    ，一開始被告沒有開門，所以我就爬到洗手台上看隔間裡的
    情形，丙○當時坐在地上，抱著馬桶吐，被告在丙○身後照顧
    ，幫她拍背，狀況正常，之後被告有開門，所以我就回到女
    廁照顧妹妹，之後大約過了5至10分鐘後，我再過去男廁看
    時，被告和丙○就不見了，在我停留在女廁照顧妹妹時，戊○○有來女廁這裡查看，發現丙○不在2樓男廁，原本我以為被
    告將丙○帶到樓下了，但是我到樓下沒看到丙○，我有看到戊○○撥打被告的電話，但是沒有接通。我在夜店到處找，把整
    個夜店都找遍了，我有打丙○的電話，但是沒有人接，我不
    認識被告，所以沒有打電話給被告，我記得是先把妹妹帶到
    1樓之後，才在3樓廁所找到丙○，我上3樓時，戊○○人已經在
    廁所外面那裡了，好像後來是阿傑還是戊○○打電話，被告有
    接，說他在3樓，所以我才上3樓的，我好像有問戊○○人是不
    是在廁所裡，之後有敲廁所門，我有聽到戊○○跟被告間的對
    話，當時我跟戊○○敲門敲了很久，我確定3樓廁所有上鎖，
    我有試著去推開門，但推不開，我們一直叫他開門，他一直
    不開門，說丙○還在吐，門卡著沒辦法開之類的話，但如果
    真的是人倒在地上導致門打不開的話，不會整個門完全無法
    打開，他是上鎖，不是像被告說的是門卡著的情形，大約拖
    延了10幾分鐘他才開門，被告開門時我不在場，戊○○在場，
    是因為被告一直不開門，我跟戊○○也弄不開門，我當時下樓
    要去找「阿傑」上來一起把門弄開，就是破門，因為被告死
    不開門，我跟戊○○都覺得情況不對，後來是戊○○將丙○抱出
    來的，丙○當時的衣著是歪歪扭扭的，就是內衣有跑掉，裙
    子也歪掉了，她當時很醉，無法講話，事後丙○有告訴我她
    遭被告性侵，但沒有提到細節。丙○在2樓男廁時，丙○有抱
    著馬桶吐，但沒有吐出來，我印象中回到丙○所在的2樓男廁
    沒看到人時，裡面的狀況還好，沒有很髒亂，依照丙○當時
    酒醉的情形，應該不太能走路，叫她她還會有反應，所以是
    有意識的等語（見訴緝卷第181至211頁）。
⑶、證人乙○○於偵查及本院審理時一致結證稱，案發當日被告原
    與酒醉之告訴人丙○在2樓男廁內照顧酒醉之丙○，證人乙○○
    則在2樓女廁照顧酒醉之丙○妹妹，期間其往返2樓之女廁、
    男廁查看告訴人丙○、丙○妹妹酒醉之狀況，之後其到2樓男
    廁查看時，發現被告、告訴人丙○已不在2樓男廁內後，即在
    夜店內找尋被告及告訴人丙○所在，嗣於3樓男廁外發現證人
    戊○○，始知被告、告訴人丙○在該處，廁所門遭上鎖，被告
    以照顧告訴人丙○嘔吐為由，拒不開門等情，與證人戊○○上
    開證述內容相符。衡諸常情，被告明知證人乙○○在2樓女廁
    照顧告訴人丙○妹妹，如要將告訴人丙○帶離2樓男廁，理應
    告知證人乙○○，讓證人乙○○知悉告訴人丙○所在位置，或將
    告訴人丙○帶至2樓女廁讓證人乙○○接手照顧告訴人丙○之事
    即可，況依告訴人丙○所繪製之2樓現場圖以觀，2樓之女廁
    緊鄰2樓男廁，有現場圖乙份附卷可參（見偵查卷第79頁）
    ，然被告竟未知會證人乙○○，即逕將告訴人丙○帶往3樓男廁
    ，見證人乙○○、戊○○至3樓廁所欲查看告訴人丙○情形時，一
    再拖延，拒不開門，其所為在在與常情相悖。
３、證人丁○○之證述部分：
⑴、於偵查中結證稱：我認識丙○，我們是朋友關係，本件案發後
    我有找被告出來談，當時被告一開始否認，後來只說在廁所
    時有侵犯丙○，對丙○很抱歉，但沒有發生性行為，沒說用什
    麼方式侵犯，丙○無法接受才去報警等語（見偵查卷第134、
    135頁）。
⑵、於本院審理時結證稱：在案發之前我曾在被告任職的夜店見
    過被告，跟他不熟。我跟丙○之前就有認識，發生本案之後
    的當天上午6、7點左右，我有去看丙○，丙○當時很醉，不太
    能說話，她有先休息，後來丙○的妹妹打電話給我，說丙○被
    性侵，之後丙○也有跟我說她被被告帶去廁所性侵，原本她
    都不肯說，一直哭，後來才說出她被帶去廁所性侵，所以我
    找被告談談看該怎麼處理這件事情，我約他、丙○去我的公
    司談，當天約被告出來談事情時，我的包廂內只有我跟被告
    兩個人，丙○和被告的同事阿傑是在另一間包廂，當天是阿
    傑陪丙○來。一開始我先跟被告聊，問他發生什麼事、是否
    真的有這件事情，被告跟我說他只有用手指伸進去丙○的下
    體，沒有用生殖器插入丙○的下體，說他酒喝多不會硬，放
    不進去，所以才用手，我跟被告說不論他是用生殖器還是手
    指都是性侵，我問他說那這樣要怎麼處理，是要包個紅包或
    怎樣，印象中被告當時說他擔任安管，收入不多，包個5000
    或6000元，這件事情就解決了，我問丙○這樣的金額能否接
    受，阿傑說要跟主管講，看有沒有更好的解決辦法，因為被
    告不承認有用陰莖插入丙○的下體，但是丙○堅持說被告有用
    陰莖插入她的下體，只是她喝酒醉無力反抗，丙○不肯接受
    被告的紅包，就是談判破裂了，被告說那他也沒辦法。丙○
    也不知道該怎麼處理，所以我隔幾天帶她去報警、到店家調
    監視器。不過因為時間真的隔太久了，我忘記當時跟被告間
    對話詳細內容，但我印象中被告有說他用手指插入被害人的
    下體等語（見訴緝卷第253至262頁）。
⑶、則依證人丁○○於偵查及本院審理時之證述內容，本件案發 後
    ，曾應告訴人丙○之請求而找尋被告商談本案事宜，被告曾
    坦承有以手指性侵告訴人丙○之事，告訴人丙○不能接受被告
    所提出之紅包金額，因而協商未成，核與證人即告訴人丙○
    於本院審理時所述大致相符。若如被告上揭所辯，其於廁所
    內僅單純照顧告訴人丙○，於證人丁○○聯絡被告前來商談本
    案事宜時，被告大可直接告訴證人丁○○無商談之必要，又豈
    須提出任何紅包以補償告訴人丙○?
㈢、此外，復有臺中市政府警察局第四分局刑事案件報告書、處
    理（妨害性自主）檢核表、性侵害案件嫌疑人調查表受理各
    類案件紀錄表、受理刑事案件報案三聯單、臺中市政府警察
    局第四分局109年8月2日中市警四分偵字第1090039363號函
    所檢附之109年8月1日員警職務報告、現場蒐證照片及被告
    事後傳送告訴人丙○之照片及訊息翻拍照片、林新醫療社團
    法人林新醫院110年2 月25日林新法人醫字第1100000076號
    函文所檢附告訴人丙○109 年5 月21日病歷影本等件在卷可
    佐（見偵查卷第9至13、73至77、81至83、101至103頁、不
    公開第15至28頁、侵訴字卷第69至85頁）。是被告所辯，均
    悖常情，難以採信。從而，告訴人丙○並未同意與被告為性
    交行為，被告係乘告訴人丙○酒後不能抗拒之際，猥褻告訴
    人丙○，且以手指、陰莖插入告訴人丙○陰道而與告訴人丙○
    性交，自屬乘機性交之行為無訛，是本案事證明確，被告上
    開犯行洵堪認定，應予論罪科刑。
三、論罪科刑部分：
㈠、核被告己○○所為，係犯刑法第225條第1項之乘機性交罪。
㈡、按乘機猥褻與乘機性交，係不同之犯罪行為，行為人若以乘
    機性交之犯意，對被害人實施性侵害，先為乘機猥褻，繼而
    為乘機性交，其中乘機猥褻行為係乘機性交之前置行為，不
    容割裂為二罪之評價，則乘機猥褻之階段行為自應為乘機性
    交之行為所吸收。查，被告基於乘機性交之犯意，先於該夜
    店2樓男廁內隔著褲子搓揉告訴人丙○之下體（即外陰部），
    繼而在該夜店3樓男廁內，撫摸、親吻告訴人丙○胸部，手伸
    進內褲裡撫摸其下體，親吻其下體，分別以手指、陰莖插入
    告訴人丙○陰道，其乘機猥褻行為，係乘機性交行為之前階
    段行為，為乘機性交行為所吸收，不另論罪。
㈢、爰以行為人之責任為基礎，審酌被告為滿足一己性慾，不顧
    告訴人丙○之性自主決定權利，乘告訴人丙○酒醉不能抗拒而
    為性交行為，致告訴人丙○心理及身體上創傷，已生相當危
    害，及犯後否認犯行，迄今未與告訴人丙○和解，兼衡其智
    識程度、生活經濟狀況等一切情狀（見訴緝卷第271頁），
    量處如主文所示之刑。
據上論斷，應依刑事訴訟法第299條第1項前段，刑法第225條第1
項，判決如主文。　　
本案經檢察官黃鈺雯提起公訴，檢察官甲○○到庭執行職務。
中　　華　　民　　國　　111 　年　　8 　　月　　16　　日
                  刑事第三庭    審判長法  官  劉麗瑛
                                      法  官  吳孟潔
                                      法  官  蔡宗儒 
以上正本證明與原本無異。
如不服本判決應於收受判決後20日內向本院提出上訴書狀，並應
敘述具體理由；其未敘述上訴理由者，應於上訴期間屆滿後20日
內向本院補提理由書（均須按他造當事人之人數附繕本）「切勿
逕送上級法院」。
告訴人或被害人如不服判決，應備理由具狀向檢察官請求上訴，
上訴期間之計算，以檢察官收受判決正本之日起算。
                                      書記官  黃聖心
中　　華　　民　　國　　111 　年　　8 　　月　　16　　日
附錄論罪科刑法條
刑法第225條第1項

中華民國刑法第225條
（乘機性交猥褻罪）
對於男女利用其精神、身體障礙、心智缺陷或其他相類之情形，
不能或不知抗拒而為性交者，處3年以上10年以下有期徒刑。
對於男女利用其精神、身體障礙、心智缺陷或其他相類之情形，
不能或不知抗拒而為猥褻之行為者，處6月以上5年以下有期徒刑
。
第1項之未遂犯罰之。